---
title: "Codificación de Variables"
author: "Linda Estefany Bravo López"
date: "22/11/2021"
output: pdf_document
---

```{r setup, include=FALSE}
knitr::opts_chunk$set(echo = TRUE)
```

# ************* RECODIFICACION DE VARIABLES **********

# ***********************************************
# Importación de matriz 
# ***********************************************

# 1.-Lectura de la matriz


```{r}
BD <-read.csv ("BD1.csv")
```

# 2.-Seleccionar las columnas 2 a la 9


```{r}
BD1 <-BD [, 2: 9]
```

# 3.- Se obtiene una copia de la matriz


```{r}
BD2 <-BD1
```


# *******************************************
# Renombrar variables 
# *******************************************

# 1.- Visualización del nombre de las variables 


```{r}
colnames (BD1)
```


# 2.- Renombrar las variables en orden de las columnas.


```{r}
names (BD2) = c ("Especies", "Isla", "Largo_pico_mm", "Ancho_pico_mm", "Largo_aleta_mm",
                   "Masa_corporal_g", "Sexo", "Año")
```


# 3.- Se vuelve a visualizar los nombres de las variables


```{r}
colnames (BD2)
```

# *********************************************** *****************************
# Tratamiento de las variables cualitativas 
# *********************************************** *****************************

# 1.-Factor

#a) Verificar el orden de la variable


```{r}
str (BD2 $ Especies)
BD2 $ Especies
```


# 1) Especie variable: originalmente está como caracter, pero se requiere convertir un factor de 3 niveles.

```{r}
BD2$Especies<-factor (BD2 $ Especies,
                         levels = c ("Adelie", "Gentoo", "Chinstrap"))
```


# Se verifica que la variable sea un factor.


```{r}
str (BD2 $ Especies)
```


# 2) Isla variable


```{r}
str (BD2 $ Isla)
BD2 $ Isla
BD2 $ Isla <-factor (BD2 $ Isla,
                     levels = c ("Torgersen", "Sueño", "Biscoe"))
str (BD2 $ Isla)
```


# 3) Sexo variable


```{r}
BD2$Sexo
BD2$Sexo<-factor(BD2$Sexo,
                     levels = c ("male", "female"),
                     labels = c ("Masculino", "Femenino"))
str (BD2$Sexo)
```


# 4) Año variable


```{r}
BD2 $ Año
BD2 $ Año <-factor (BD2 $ Año, levels = c ("2007", "2008", "2009"))
str (BD2 $ Año)
```


# Para obtener los estadísticos descriptivos de las variables


```{r}
summary(BD2)
```


# Guardar matriz de datos final


```{r}
BD3 <-as.data.frame(BD2)
```


# Activar la librería para realizar los gráficos


```{r}
library (ggplot2)
```


# Gráfico boxplot de exploración 


```{r}
color = c ("deepskyblue1", "magenta")
BX <-ggplot (BD3, aes (x = Sexo, y = Ancho_pico_mm)) +
  geom_boxplot (fill = color) +
  ggtitle ("Boxplot") +
  xlab ("Sexo") +
  ylab ("Ancho del pico (mm)")
BX
```


# Gráfico de dispersión


```{r}
DD <-ggplot (BD3, aes (Masa_corporal_g, Ancho_pico_mm)) +
  geom_point (aes (color = Isla)) +
  labs (title = "Gráfico de dispersión") +
  xlab ("Peso") +
  ylab ("Largo de la aleta (mm)") +
  theme_light ()
DD
```



# **NOTA:** ggplot reconoce que masa corporal es el eje *"x"* y el ancho del pico es el eje *"y"*


# Guardar la matriz de datos 

```{r}
write.csv ( BD3 , " BD3_penguins.csv " )
```