---
title: "Ejercicio de Normalidad"
author: "Linda Estefany Bravo López"
date: "24/11/2021"
output: pdf_document
---

```{r setup, include=FALSE}
knitr::opts_chunk$set(echo = TRUE)
```

1.- Lectura de datos.

```{r}
datos <-datasets::rivers
```


Si requiere información adicional sobre la matriz, utiliza el comando de ayuda.


```{r}
? rivers
```


2.- Anota el comando y respondedor las preguntas


a) Genera el histograma.


```{r}
library(stats)
library(nortest)
hist(rivers)
```


b) ¿Cuántas observaciones tiene la matriz de datos "rivers"?


```{r}
View(datos)
```


Cuenta con 141 observaciones.


c) ¿Qué prueba de normalidad vas a emplear?


Se empleará la pruena de normalidad de KOLMOGOROV-SMIRNOV ya que se observan más de 50 datos.


d) Realiza la prueba de normalidad.


```{r}
lillie.test(rivers)
```


e) Anota la interpretación.


El *p-valor*= 0.000000000000000022, es **menor** a 0.05. Por lo tanto, **RECHAZO Ho**.
Los datos siguen una distribución diferente a la normal.