---
title: "Gráficos básicos"
author: "Linda Estefany Bravo López"
date: "13/10/2021"
output: pdf_document
---

```{r setup, include=FALSE}
knitr::opts_chunk$set(echo = TRUE)
```

# Unidad 5. Análisis y visualización de datos.

#Gráficos básicos.

## Dataset.

```{r,eval=FALSE, warning=FALSE, message=FALSE}
installed.packages("palmerpenguins")
```
```{r, warning=FALSE, message=FALSE}
library(palmerpenguins)
```

## Paquetes de trabajo
```{r, eval=FALSE, warning=FALSE, message=FALSE}
install.packages("ggplot2")
```
```{r,eval=FALSE, warning=FALSE, message=FALSE}
library(ggplot2)
```
```{r, eval=FALSE, warning=FALSE, message=FALSE}
install.packages("RColorBrewer")
```
```{r, eval=FALSE, warning=FALSE, message=FALSE}
library(RColorBrewer)
```



## Importación de la matriz.
```{r}
BD<-penguins
```

## Exploración de la matriz.
1.- Dimensión.
```{r}
dim(BD)
```
2.- Nombre de las columnas.
```{r}
colnames(BD)
```
3.- Clase a la que pertenece la matriz.
```{r}
class(BD)
```
4.- Estructura interna.
```{r}
str(BD)
```
*NOTA:*
**intger** (int): adquieren valores enteros. (Variables cuantitativas discretas)
**numeric** (num): adquieren valores enteros y con decimal. (Variables cuantitativas continuas )

5. Estadística descriptiva básica.
```{r}
summary(BD)
```
6.- Identificación de datos faltantes **(NA)**
```{r}
anyNA(BD)
```
7.- Tratamiento de NA´s mediante el reemplazo del dato por la media.
7.1.- Trabajar sobre una nueva matriz de datos.
```{r}
BD1<-BD
```

7.2.- Conocer la media aritmética.
```{r}
mean(BD$bill_length_mm, na.rm = TRUE)
```
7.3.- Reemplazar el valor perdido por la media.
```{r}
BD1$bill_length_mm_medias<-ifelse(is.na(BD1$bill_length_mm), mean(BD1$bill_length_mm, na.rm=TRUE), BD1$bill_length_mm)  
```
7.4.- Visualización de la nueva columna (bill_length_mm)
```{r}
str(BD1)
```
7.5.- Repetir el paso 7.2 en las variables que tengan datos perdidos.

**Media aritmética de bill_depth_mm**
```{r}
mean(BD$bill_depth_mm, na.rm = TRUE)
```
**Reemplazo de datos perdidos de bill_depth_mm**
```{r}
BD1$bill_depth_mm_medias<-ifelse(is.na(BD1$bill_depth_mm), mean(BD1$bill_depth_mm, na.rm = TRUE), BD1$bill_depth_mm)
```

**Visualización de la nueva variable**
```{r}
str(BD1)
```

**Media aritmética de flipper_length_mm**
```{r}
mean(BD$flipper_length_mm, na.rm = TRUE)
```

**Reemplazo de los datos perdidos de flipper_length_mm**
```{r}
BD1$flipper_length_mm_medias<-ifelse(is.na(BD1$flipper_length_mm), mean(BD1$flipper_length_mm, na.rm = TRUE), BD1$flipper_length_mm)
```

**Visualización de la nueva variable**
```{r}
str(BD1)
```

**Media aritmética de body_mass_g**
```{r}
mean(BD$body_mass_g, na.rm = TRUE)
```

**Reemplazo de datos faltantes de body_mass_g**
```{r}
BD1$body_mass_g_medias<-ifelse(is.na(BD1$body_mass_g), mean(BD1$body_mass_g, na.rm = TRUE), BD1$body_mass_g)
```

**Visualización de la nueva variable**
```{r}
str(BD1)
```

