---
title: Estudio antropométrico de los alumnos de la Licenciatura en Ciencias y Técnicas Estadísticas
author: "Linda Estefany Bravo López"
date: "23/11/2021"
output: pdf_document
---

```{r setup, include=FALSE}
knitr::opts_chunk$set(echo = TRUE)
```

## RESUMEN 


**Resumen:** El presente trabajo se realizó con la finalidad de obtener información de medidas antropométricas en alumnos de la facultad de estadística en la región de Xalapa, fue un estudio transversal y observacional. Así como realizar un análisis de regresión múltiple con los datos obtenidos. **Metodología:** Se seleccionaron 58 alumnos de manera aleatoria a través de una fórmula. De los cuales se valoraron datos antropométricos como lo son: peso,estatura, envergadura, perímetro de cintura e ileospinal. Para la recolección de los datos se utilizó: Un formato de registro en una hoja de cálculo de *Excel* versión 2016 que contenían los datos, y para el análisis de los datos obtenidos se utilizó el paquete estadístico *RStuido* con la finalidad de obtener el mejor modelo de regresión lineal.


**Palabras clave:** *alumnos, análisis, regresión, medidas antropométricas*.


## INTRODUCCIÓN


Los primeros conocimientos sobre la utilidad de las mediciones del cuerpo humano
se remontan a los inicios de la historia, generalmente como referencia a la necesidad y utilidad de estas en la selección de las personas más idóneas para la
guerra o el trabajo, así como para valoraciones estéticas y artísticas. *(LINO CARMENATE MILIÁN, 2014)*


La antropometría fue presentada como una ciencia en 1976, en el Congreso Internacional de las Ciencias de la Actividad Física, celebrado en Montreal, y 2 años después fue aceptada como ciencia por la UNESCO, en el International Council of Sport and Physical Education.


Como referencia principal para la localización de los puntos antropométricos y la toma de las medidas deberá utilizar el Manual de la I.S.A.K *(ISAK,2001)*

## OBJETIVO


Estudiar la relación del peso de los alumnos de la carrera de Ciencias y Técnicas Estadísticas respecto a su edad, altura, envergadura, perímetro de cintura e ileospinal.


## METODOLOGÍA 


### Tipo de investigación


Por su enfoque el estudio es **transversal**, porque todas las variables fueron medidas en un solo momento.
**Descriptivo** ya que solo se describen o estiman parámetros en la población de estudio a partir de una muestra.

### Población y muestra


**Población.** Estudiantes adscritos en el periodo Agosto 2017- Enero 2018 a la Licenciatura en Ciencias y Técnicas Estadísticas en la Facultad de Estadística e Informática de la Universidad Veracruzana.


**Muestra.** Conformada por 58 estudiantes de la Licenciatura en Ciencias y Técnicas Estadística.


**Técnicas de muestreo.** Muestreo aleatorio simple para recolectar la información.


## EXPLORACIÓN DE LOS DATOS.


Para analizar los datos obtenidos primero importamos la base de datos.


```{r}
d1<-read.csv("C:/Users/Linda/Desktop/proyecto 2.1.csv")
d1
d1<-d1[,-1]
d1<-d1[,-1]
```


visualización del nombre de las variables.


```{r}
names(d1)
```


Para obtener la matriz de correlación.

```{r}
cor(d1)
```


Para obtener el gráfico de la matriz de correlación.

```{r}
plot(d1)
```


Para obtener los gráficos de cajas y alambres de todas las variables.

```{r}
boxplot(d1,ylab="Frecuencias",col="green",main="Grafico de cajas",col.main="brown")
```


En el gráfico anterior no se observa variabilidad entre **Amplitud** y **Estatura** por lo que se obtendrá un gráfico de cajas y alambres sin estas variables.

```{r}
boxplot(d1[,-3][,-4],ylab="Frecuencias",col="green",
        main="Grafico de cajas sin amplitud y estatura",
        col.main="Brown")
```


Para obtener los estadísticos descriptivos.

```{r}
summary(d1)
```


Para obtener los gráficos de cajas y alambre de la variable peso respecto a las demás variables.


```{r}
x11()
par(mfrow=c(2,3))
boxplot(d1$PESO~d1$EDAD,ylab="Peso",xlab="Edad",main="Peso vs Edad ",col.main="brown",col="green")
boxplot(d1$PESO~d1$ESTATURA,ylab="Peso",xlab="Estatura",main="Peso vs Estaturaa ",col.main="brown",col="green")
boxplot(d1$PESO~d1$CINTURA,ylab="Peso",xlab="Cintura",main="Peso vs Cintura ",col.main="brown",col="green")
boxplot(d1$PESO~d1$AMPLITUD,ylab="Peso",xlab="Amplitu de brazos",main="Peso vs Amplitud ",col.main="Brown",col="green")
boxplot(d1$PESO~d1$OMBLIGO,ylab="Peso",xlab="Distancia del ombligo al suelo",main="Peso vs Distancia ",col.main="Brown",col="green")
```


Se propone el primer modelo de regresión lineal multiple con todas las variables.


```{r}
fit<-lm(PESO~EDAD+ESTATURA+CINTURA+AMPLITUD+OMBLIGO,data=d1)
fit
```


Se observan las variables que más aportan mayor información a la variable peso.


```{r}
summary(fit)
l<-aov(fit)
l
summary(fit)
```


Se obtiene el gráfico de residuales y normalidad para comprobar que se cumplan los supuestos.


```{r}
x11()
par(mfrow=c(2,2))
plot(fit)
```


Prueba de Shapiro.

```{r}
shapiro.test(fit$residuals)
```


Prueba de Bartlett


```{r}
bartlett.test(d1)
```


## RESULTADOS

La muestra de 58 alumnos encuestados arrojó que la edad promedio de las estudiantes es de 21 años con desviación estándar de 3.64, edad mínima de 18 y edad máxima de 43 años. El 27% tienen edad de 19 años; una tercera parte de los estudiantes son del sexo femenino.


En promedio el peso de los alumnos de Ciencias y Técnicas Estadísticas es de 64.9 kg, un mínimo de 42.5 y un máximo de 64.9 kg. 


En promedio la estatura de los alumnos de Ciencias y Técnicas Estadísticas es de 82.56 cm, un mínimo de 69 y un máximo de 110 cm. 


En promedio la estatura de los alumnos de Ciencias y Técnicas Estadísticas es de 162.1 cm, un mínimo de 148 y un máximo de 180 cm.


En promedio la estatura de los alumnos de Ciencias y Técnicas Estadísticas es de 163.1 cm, un mínimo de 148 y un máximo de 191 cm.


En promedio la estatura de los alumnos de Ciencias y Técnicas Estadísticas es de 98.38 cm, un mínimo de 89 y un máximo de 112 cm.


La correlación  más significativas es entre el peso y el perímetro de cintura con un valor de 0.71 y la correlación entre la envergadura y el ileospinal con un valor de 0.82 esto nos dice que existe correlación positiva fuerte.


El 64% del peso está representado por la estatura y el perímetro de la cintura.
Las variables **más significativas** son la estatura y el perímetro de la cintura. 
En la **prueba de normalidad de Shapiro Wilk** debido a que los datos presentan datos atípicos no se cumple.
En la **prueba de homogeneidad de Bartlett** como el *p-valor* es 0.00000000000000022 es un valor menor a 0.05 **rechazamos** la hipótesis nula.
Esto nos indica que nuestra muestra presenta variables distintas.


El modelo lineal propuesto para estimar el peso de un estudiante de ciencias y técnicas estadísticas es el siguiente:

$$ Peso=108.4611+0.6404*Estatura+0.8428*Cintura $$


## REFERENCIAS

1.	Declaración de Helsinki de la Asociación Médica Mundial. (2008). *Principios éticos para las investigaciones médicas en seres humanos.* Recuperado de (http://www.wma.net/es/30publications/10policies/b3/17c_es.pdf)


2.	Secretaría de Salud de Veracruz. (2007). *Ley General de Salud.* Recuperado de (http://www.salud.gob.mx/unidades/cdi/legis/lgs/index-indice.htm)


3.	 Comité de expertos de la OMS (1995). *El estado físico: uso e interpretación de la antropometría, Ginebra.* Recuperado de (http://www.who.int/childgrowth/publications/physical_status/es/)


4.	Supo, José. *Seminarios de investigación.* Versión 2011.


5.	Carmenate Milián Lino, Moncada Chévez Federico Alejandro y Borjas Leiva Engels Waldemar. (2014). *Manual de medidas antropométricas. Programa Salud, Trabajo y Ambiente en América Central (SALTRA) Instituto Regional de Estudios en Sustancias Tóxicas Universidad Nacional, Heredia, Costa Rica.* Incluye tomo I y tomo II. ISBN 978-9968-924-18-. Recuperado de (http://www.repositorio.una.ac.cr/bitstream/handle/11056/8632/MANUAL%20ANTROPOMETRIA.pdf?sequence=1)


6.	Sillero Quintana, Manuel. (2005-06). *Tema 2. Las medidas antropométricas. Facultad de ciencias de la actividad física y del deporte (I.N.E.F.)* Universidad politécnica de Madrid. Recuperado de (http://ocw.upm.es/educacion-fisica-y-deportiva/kinantropometria/contenidos/temas/Tema-2.pdf)


7.	Sánchez, RN (s.f). *Ergonomía.* Recuperado de  (https://sites.google.com/site/ergonomiasanchezriveraanayelit/1-2-definicion-de-antropometria)


8.	Referencias bibliográficas (Junio 2016). (https://biblioteca.uah.es/investigacion/documentos/Ejemplos-apa-buah.pdf)


9.	Torres Silvia, González Bonorino Adina y Vavilova Irina. (2015). *La cita y la referencia bibliográfica. Guía basada en las normas APA. 3ª edición, rev. y ampl.* Biblioteca UCES, Buenos Aires. Recuperado de (https://www.uces.edu.ar/biblioteca/Citas_bibliograficas-APA-2015.pdf)
