---
title: "Prueba de Normalidad"
author: "Linda Estefany Bravo López"
date: "22/11/2021"
output: pdf_document
---

```{r setup, include=FALSE}
knitr::opts_chunk$set(echo = TRUE)
```

# _____________ PRUEBAS DE NORMALIDAD_______________

## Instalar la paquetería **"stats"** y **"nortest"**, después activar la libreria

```{r}
library(stats)
library(nortest)
```

# --------------------------------------------------
#             Importación de matriz
# -------------------------------------------------
## 1.- Lectura de la matriz 

```{r}
BD3<-read.csv("BD3_penguins.csv")
```


## 2.- Determinar el número de observaciones.

```{r}
length(BD3$Largo_pico_mm)
```


## 3.- Visualización de la distribución de la variable

```{r}
hist(BD3$Largo_pico_mm)
```


# -------------------------------------------------
#           Creación de matriz <50
# -------------------------------------------------
## Variable: Masa_corporal_g


1.- visualizamos el nombre de las variables para identificar el número de la columna.


```{r}
colnames(BD3)
```


2.- Se seleccionan de las filas 4 a la 36 y la columna 6.


```{r}
peso<-BD3[4:36,6]
```


3.- Se seleccionan de las filas 4 a la 36 y la columna 7.

```{r}
peso<-BD3[4:36,7]
```


4.- Se visualiza la variable

```{r}
peso
```


# --------------------------------------------------
#               KOLMOGOROV-SMIRNOV 
# --------------------------------------------------
**NOTA:** Se aplica sí tenemos MÁS de 50 observaciones.
Ho: La variable tiene distribución normal.
Ha: La variable tiene una distribución diferente a la normal.


**Interpretación:** 


p-valor >0.05 NO rechazo Ho.
         <0.05 rechazo Ho.
         
         
1.- Exploración de la variable

```{r}
hist(BD3$Largo_pico_mm)
```


2.- Aplicación de la prueba de hipótesis


```{r}
lillie.test(BD3$Largo_pico_mm)
```


3.- Intepretación:


*p-valor*= 0.0002714, es **menor** a 0.05. Por lo tanto, **RECHAZO Ho**.
Los datos siguen una distribución diferente a la normal.


# --------------------------------------------------
#                  SHAPIRO WILKS
# --------------------------------------------------
**NOTA:** Se aplica sí tenemos MENOS de 50 observaciones.


Ho: La variable tiene distribución normal.
Ha: La variable tiene una distribución diferente a la normal.


**Interpretación:** 


p-valor >0.05 NO rechazo Ho.
         <0.05 rechazo Ho.


1.- Exploración de la variable

```{r}
hist(peso)
length(peso)
```


2.- Prueba de hipótesis

```{r}
shapiro.test(peso)
```


3.- Interpretación:


*p-valor:* 0.4668, es **mayor** que 0.05. Por lo tanto, **NO se rechaza Ho**, 
*p-valor:* 0.1157, es **mayor** que 0.05. Por lo tanto, **NO se rechaza Ho**, 
eso quiere decir que los datos siguen una distribución normal.


# --------------------------------------------------
#             Importación de matriz
# -------------------------------------------------
1.- Lectura de la matriz


```{r}
BD3<-read.csv("BD3_penguins.csv")
```


# ---------------------------------------------------------
#            PREPARACIÓN DE MATRIZ
# ---------------------------------------------------------


1.- Seleccionamos las filas de la especie Gentoo

```{r}
BD3$Especies
gentoo<-BD3[153:276,]
```


# -----------------------------------------------------
#                   PRUEBA DE NORMALIDAD
# -------------------------------------------------------


2.- Realizamos la prueba de normalidad de Kolmogorov-Smirnov


```{r}
lillie.test(gentoo$Largo_pico_mm)
```


3.- Interpretación:


##INTERPRETACIÓN


Ho: La variable tiene distribución normal.
Ha: La variable tiene una distribución diferente a la normal.


# ---------------------------------------------------------
#            PEARSON
##PEARSON PARA 2 VARIABLES
# ---------------------------------------------------------


Se implementa para datos cuantitativos con distribución normal.


Se parte de la hipótesis: 

*Ho:* (p=0) Las variables **NO guardan** una relación lineal entre ellas.
*Ha:* (p=/0) Las variables **guardan** una relación lineal entre ellas.


**NOTA:** Revisar el valor de la correlación


# -------------------------------------------------------
#            PEARSON PARA MUCHAS VARIABLES
# -------------------------------------------------------


Se instalará la paquetería **corrplot** y se activará

```{r}
library(corrplot)
```


1.- Preparación de la matriz.


Se seleccionan sólo las variables numéricas.

```{r}
gentoo2<-gentoo[,4:7]
```


2.- Cálculo de la matriz de correlaciones.

```{r}
cor_group<-round(cor(gentoo2),2)
```


3.- Visualización de los resultados.


```{r}
head(cor_group)
```


4.- Generación del gráfico de forma completa.


```{r}
corrplot(cor_group, method = c("number"), type="full")
```


4.1.- Generación del gráfico del cuadrante inferior


```{r}
corrplot(cor_group, method = c("number"), type="lower")
```


4.2.- Generación del gráfico del cuadrante superior

```{r}
corrplot(cor_group, method = c("number"), type="upper")
```


5.- Cálculo del p-valor con nivel del confianza de 0.95, y alfa=0.05


```{r}
cor.mtest(gentoo2, conf.level=0.95)
```


6.- Generación del gráfico con diagrama de dispersión, coeficiente de correlación, nivel de significancia e histograma.


**NOTA:** Se intalará el paquete **PerformanceAnalytics** y se activará


```{r}
library(PerformanceAnalytics)
chart.Correlation(gentoo2, histogram = T, method= "pearson", pch=18)
chart.Correlation(gentoo2, histogram = F, method= "pearson", pch=18)
```


# ------------------------------------------------------
#              Rho - Spearman
# ------------------------------------------------------


Se implementa cuando los datos tiene una distribución DIFERENTE a la Normal.


Se parte de la hipótesis:

*Ho:* (p=0) Las variables **NO guardan** una relación lineal entre ellas.
*Ha:* (p=/0) Las variables **guardan** una relación lineal entre ellas.

# -----------------------------------------------------
#                Matriz de datos.
# -----------------------------------------------------


1.- Creación de la matriz.


1.1.- Generación de calificaciones ficticias para las asignaturas de matemáticas, español, historia y geografía.


```{r}
set.seed(5)
mate<-sample(5:10, size= 45, replace=TRUE)
espa<-sample(5:10, size= 45, replace = TRUE)
hist<-sample(5:10, size= 45, replace= TRUE)
geogr<-sample(5:10, size= 45, replace= TRUE)
```


1.2.- Unir la matriz con las diferentes asignaturas


```{r}
calif_2<-data.frame(mate, espa, hist, geogr)
```


1.3.- Explorar la matriz calif_2

```{r}
View(calif_2)
str(calif_2)
```


1.4.- Sacar una copia de la matriz generada.

```{r}
calif_3<-calif_2
```


1.5.- Codificar la matriz de *integer* a *numeric*

```{r}
calif_3$mate<-as.numeric(calif_3$mate)
calif_3$espa<-as.numeric(calif_3$espa)
calif_3$hist<-as.numeric(calif_3$hist)
calif_3$geogr<-as.numeric(calif_3$geogr)
```


1.6.- Verificación de los cambios 

```{r}
View(calif_3)
str(calif_3)
```


# ----------------------------------------------------
#           Prueba de Normalidad
# ----------------------------------------------------

```{r}
shapiro.test(calif_3$mate)
shapiro.test(calif_3$espa)
```


# ----------------------------------------------------
#            Rho de Spearman para 2 variables
# ----------------------------------------------------

1.- Realizar el cálculo de Rho.

```{r}
spearman<-cor.test(calif_3$mate,calif_3$espa, method = "spearman")
```


2.- Visualizar el resultado


```{r}
spearman
```


3.- Interpretación de los resultados (Anota la interpretación)


Se obtuvo una Rho de 0.1884, lo que significa que las variables no guardan correlación lineal.


# ----------------------------------------------------
#            Rho de Spearman para muchas variables
# ----------------------------------------------------


2.- Generación del gráfico de dispersión, histograma, correlaciones y significancia. 

```{r}
chart.Correlation(calif_3, histogram = T, method= "spearman", pch=18)
```