---
title: "Prueba de Normalidad"
author: "Linda Estefany Bravo López"
date: "22/11/2021"
output: pdf_document
---

```{r setup, include=FALSE}
knitr::opts_chunk$set(echo = TRUE)
```

# _____________ PRUEBAS DE NORMALIDAD_______________

## Instalar la paquetería **"stats"** y **"nortest"**, después activar la libreria

```{r}
library(stats)
library(nortest)
```

# --------------------------------------------------
#             Importación de matriz
# -------------------------------------------------
## 1.- Lectura de la matriz 

```{r}
BD3<-read.csv("BD3_penguins.csv")
```


## 2.- Determinar el número de observaciones.

```{r}
length(BD3$Largo_pico_mm)
```


## 3.- Visualización de la distribución de la variable

```{r}
hist(BD3$Largo_pico_mm)
```


# -------------------------------------------------
#           Creación de matriz <50
# -------------------------------------------------
## Variable: Masa_corporal_g


1.- visualizamos el nombre de las variables para identificar el número de la columna.


```{r}
colnames(BD3)
```


2.- Se seleccionan de las filas 4 a la 36 y la columna 6.


```{r}
peso<-BD3[4:36,6]
```


3.- Se seleccionan de las filas 4 a la 36 y la columna 7.

```{r}
peso<-BD3[4:36,7]
```


4.- Se visualiza la variable

```{r}
peso
```


# --------------------------------------------------
#               KOLMOGOROV-SMIRNOV 
# --------------------------------------------------
**NOTA:** Se aplica sí tenemos MÁS de 50 observaciones.
Ho: La variable tiene distribución normal.
Ha: La variable tiene una distribución diferente a la normal.


**Interpretación:** 


p-valor >0.05 NO rechazo Ho.
         <0.05 rechazo Ho.
         
         
1.- Exploración de la variable

```{r}
hist(BD3$Largo_pico_mm)
```


2.- Aplicación de la prueba de hipótesis


```{r}
lillie.test(BD3$Largo_pico_mm)
```


3.- Intepretación:


*p-valor*= 0.0002714, es **menor** a 0.05. Por lo tanto, **RECHAZO Ho**.
Los datos siguen una distribución diferente a la normal.


# --------------------------------------------------
#                  SHAPIRO WILKS
# --------------------------------------------------
**NOTA:** Se aplica sí tenemos MENOS de 50 observaciones.


Ho: La variable tiene distribución normal.
Ha: La variable tiene una distribución diferente a la normal.


**Interpretación:** 


p-valor >0.05 NO rechazo Ho.
         <0.05 rechazo Ho.


1.- Exploración de la variable

```{r}
hist(peso)
length(peso)
```


2.- Prueba de hipótesis

```{r}
shapiro.test(peso)
```


3.- Interpretación:


*p-valor:* 0.4668, es **mayor** que 0.05. Por lo tanto, **NO se rechaza Ho**, 
*p-valor:* 0.1157, es **mayor** que 0.05. Por lo tanto, **NO se rechaza Ho**, 
eso quiere decir que los datos siguen una distribución normal.
