---
title: "RMarkdown"
author: "Linda Estefany Bravo López"
date: "7/10/2021"
output: pdf_document
---


# Tema 


## Subtema

### Tercer nivel del título

# Cuarto nivel del título

Texto en cursivas *cursivas*


Texto en negritas ** negritas **


Subíndice 3~2~ Ejemplo: H~2~O Glucosa C~6~H~12~O~6~


Superíndice 3^2^


Texto tachado ~~texto~~

AV. Xalapa #23


# Tipado matemático

Ecuación en linea $ a = b + c $ 

Ecuación en bloque $$ a = b + c $$

Insertar hípervinculo [Título] (dirección web),
ejemplo Mi [Github] es (https://github.com/LindaBravo)


#  Bloque de comandos
El bloque de comando se llama **chunk** se inserta presionando el botón con el cuadro verde que contiene la letra **C** , localizada en la esquina superior de esta ventana.

Ejemplo: voy a llamar una matriz de datos que se llama **iris**, que se encuentra precargada en R.


```{r}
data(iris)
```


## Exploración de matrices
```{r}
colnames(iris)
```

##  Uso del bloque de comando.

Mostrar el resultado del código
```{r echo=FALSE}
colnames(iris)
```

Mostrar código sin resultados
```{r results= FALSE}
colnames("iris")
```

Cargar y abrir paquetes
```{r warning=FALSE, message=FALSE}
library("ggplot2")
```

