---
title: "Regresión Lineal Simple"
author: "Linda Estefany Bravo López"
date: "23/11/2021"
output: pdf_document
---

```{r setup, include=FALSE}
knitr::opts_chunk$set(echo = TRUE)
```


Es una técnica estadística para crear modelos de variables continuas con ayuda de una función predictora. Nos ayuda a predecir y comprender el comportamiento de sistemas complejos, mediante la generación de modelos matemáticos.


Se parte de la ecuación: $$Y = beta0 + beta1(X1)+e$$


donde: 


Y = es la variable dependiente o variable respuesta


beta0 = es la intersección o término constante


beta1 = son los parámetros del modelo
   

X1 = es la variable explicativa o independiente


e = error estandar del residual


Librerías.


```{r}
library(graphics)
library(ggplot2)
```


Lectura de matriz de datos.


1.- Lectura de los datos

```{r}
BD<-read.csv("BD3_penguins.csv")
BD$Especies
```


2.- Seleccionar la sección de la especie **Adelie** y de la columna 4 a la 7.

```{r}
adelie<-BD[1:152,4:7]
```


Generación del gráfico de dispersión.


```{r}
pairs(adelie)
```


Cálculo de la correlación de Pearson.

```{r}
cor(adelie)
```


Cálculo y representación de la recta de mínimos cuadrados.


1.- Se genera el cálculo de la recta con las varaibles que tienen mayor correlación.


```{r}
regresion<-lm(adelie$Masa_corporal_g~adelie$Ancho_pico_mm, data=adelie)
```


2.- Se visualiza el resultado de los cálculos.


```{r}
summary(regresion)
```


3.- Interpretacion del modelo


Los parámetros de la ecuación de la recta de mínimos cuadrados que relaciona la masa corporal y el ancho del pico se localizan en la columna *"ESTIMATE"*. para esto el estimador *beta0* es de -281.86, *beta1* es de 217.09 y el *error standar del residual* es 374.8.


Por lo tanto, la ecuación del modelo quedaría del siguiente modo: $$ Y = -281.86 + 217.09x + 374.8 $$


Visto de otro modo: $$ Ancho del pico = -281.86 + 217.09(masacorporal) + 374.8 $$


Sin embargo, R^2^ (multiple R-squared) es de 0.3318,lo que significa que **NO** se trata de un buen modelo.


Generación del gráfico con la línea de regresión.


```{r}
ggplot(adelie, aes(x=Masa_corporal_g, y=Ancho_pico_mm))+
  geom_point()+
  geom_smooth(method = "lm", formula=y~x, se=FALSE, col="dodgerblue1")+
  theme_light()
```


